【裁判字號】    92,訴,1521
【裁判日期】    920828
【裁判案由】    強盜等
【裁判全文】
臺灣板橋地方法院刑事判決                        九十二年度訴字第一五二一號
    公  訴  人  臺灣板橋地方法院檢察署檢察官
    被      告  丙○○
    指定辯護人  甲○公設辯護人  黃青慧
右列被告因強盜等案件，經檢察官提起公訴（九十二年度偵字第六○八一號），甲○
判決如左：
    主  文
丙○○攜帶兇器竊盜，未遂，累犯，處有期徒刑捌月。鑰匙貳支沒收。
    事  實
一、丙○○前有違反麻醉藥品管理條例前科，最近一次因妨害自由案件，經法院判處
    有期徒刑五月，如易科罰金以三百元折算一日確定，並於民國九十一年三月二十
    九日執行完畢出監。詎丙○○不知悔改，意圖為自己不法之所有，於九十二年三
    月十八日凌晨三時許，在台北縣板橋市○○街與仁化街口附近停車場處，見乙○
    ○所有車牌號碼為六Ｎ─三二三二號之自用小客車停放該處，竟以自備鑰匙打開
    車門，嗣該車之防盜器聲響大作，丙○○隨即以車內客觀上足為兇器使用之剪刀
    一把，剪斷防盜器線路，致防盜器遭受毀損而不堪使用後，即著手竊取車上財物
    。嗣乙○○聞聲前來，丙○○於財物尚未得手之際發現後，隨即下車逃離現場，
    並沿路丟棄上開剪刀一把。乙○○因不甘車輛受損，在後追趕丙○○，並請路旁
    機車騎士打電話報警，經民眾合力制伏丙○○而查得上情，嗣警趕到並扣得其所
    有上開作案用之鑰匙二支。
二、案經臺北縣政府警察局海山分局報請及乙○○訴請臺灣板橋地方法院檢察署檢察
    官偵查起訴。
    理  由
一、訊據被告丙○○對於右揭犯罪事實，坦承不諱，核與告訴人乙○○指訴情節大致
    相符，並有贓物認領保管單（剪刀一把）一紙、鑰匙二支扣案可資佐證，被告上
    開竊盜犯行洵堪認定。
二、查本件被告行竊時所使用之剪刀，長約二十餘公分，業據被告供明在卷，以之揮
    刺、擊打，足以傷害人之生命、身體，該剪刀具有客觀上之危險性，自屬兇器。
    雖係取自車內，然仍不礙其攜帶兇器竊盜之本質。核被告所為，係犯刑法第三百
    二十一條第二項、第一項第三款攜帶兇器竊盜未遂罪、第三百五十四條毀損罪。
    所犯上開二罪間，有方法結果之牽連關係，應從一重之攜帶兇器竊盜未遂罪論處
    。至被告雖取得車內之剪刀剪斷防盜器線路，惟僅係供行竊使用，就該剪刀並無
    不法意圖，此部分不成立竊盜，爰此敘明。又公訴意旨認被告丙○○為脫免逮捕
    ，當場竟以身體將被害人乙○○壓制地上，阻止乙○○追捕，造成乙○○受有左
    大腿外上方擦傷併瘀腫之傷害，因認被告成立刑法第三百二十九條、第三百二十
    八條第四項、第一項之準強盜未遂罪等情。惟按準強盜罪之成立，須行為人有對
    被害人當場施以強暴脅迫之行為為其成立要件。而訊據被告堅決否認有準強盜犯
    行，辯稱：當時被害人乙○○拉住伊衣領，伊往後倒下才壓住被害人，伊並沒有
    反抗等語。核與被害人乙○○於偵查中及甲○訊問時所供稱：「在當天凌晨三點
    左右，因為車子離我們家不遠，我在家裏面聽到停車場車子的防盜器在叫，我就
    下去，想說應該不是我的車，我去車子附近巡看看，看到被告丙○○在我車子的
    旁邊抽煙，我以為住在樓上的住戶，後來我去全家便利商店，出來時發現我車子
    的後車燈在亮著，我走過去，我發現丙○○在我車子裏面搬東西，我就踹一下門
    ，當時車門是關起來的，丙○○就跑出來，一邊跑就把一把剪刀丟在路上，我就
    開始追他，一邊喊叫，有一位路人騎機車幫我去追他，追到臺北縣板橋市○○街
    五十二巷附近，我抓住丙○○的衣領，他就停下來了，被告一直掙脫，因為他被
    我抓著衣領，他跌倒側著壓到我，導致我左腿受傷，我喊叫，後來有一位保全在
    附近巡邏，幫我將丙○○制服。剪刀是我的，放在車上，他拿我的剪刀將防盜器
    的線剪斷。（問：被告在掙脫過程中有無攻擊到你？）沒有。他一直跑，我一直
    抓著他的衣領。（問：當時有無其他的拉扯行為？）沒有」等語相符（見偵查卷
    第四十二頁、甲○九十二年八月二十一日訊問筆錄）。足見被告辯稱伊當時並未
    對被害人施以強暴脅迫行為等語，尚堪採信。從而自難論以刑法第三百二十九條
    、第三百二十八條第四項、第一項之準強盜未遂罪，被告應僅成立加重竊盜未遂
    罪，公訴意旨認此部分應成立準強盜未遂罪，尚有未洽，惟起訴之基本社會事實
    相同，爰依法變更起訴法條。又被害人當時受到擦傷，係因被害人拉住被告衣領
    致被告倒地壓到被害人所致，既非由被告之故意過失行為所致，尚難論以被告傷
    害罪責，然此部分公訴意旨係以一準強盜未遂罪起訴，爰不另為無罪之諭知，亦
    此敘明。又被告已著手竊盜行為之實施，但未生取得財物之結果，為未遂犯，依
    刑法第二十六條前段之規定減輕其刑。再被告有如事實欄所載前科，此有臺灣高
    等法院被告全國前案紀錄表一件在卷可稽，其於執行完畢五年以內再犯本件有期
    徒刑以上之罪，為累犯，應依法加重其刑，並先加後減其刑。爰審酌被告身強力
    壯，竟不思循正途謀生，其竊盜行為，對於社會治安危害極大，造成社會大眾人
    心惶恐，惟其犯罪後坦承犯行，態度良好等一切情狀，量處如主文所示之刑。
三、扣案之鑰匙二支，為被告所有供犯罪所用之物，業據其供明在卷，爰依刑法第三
    十八條第一項第二款規定宣告沒收。
據上論斷，應依刑事訴訟法第二百九十九條第一項前段、第三百條，刑法第三百二十
一條第一項第三款、第二項、第三百五十四條、第二十六條前段、第五十五條、第四
十七條，罰金罰鍰提高標準條例第一條前段，判決如主文。
本案經檢察官鄧媛到庭執行職務。
中      華      民      國      九十二      年      八    月    二十八  日
                                      臺灣板橋地方法院刑事第一庭
                                              法  官  李君豪
右正本證明與原本無異。
如不服本判決，應於判決送達後十日內，向甲○提出上訴狀。
                                              書記官  楊灥
中      華      民      國      九十二      年      八    月    二十八  日
附錄本案論罪科刑法條全文
刑法第三百二十一條（加重竊盜罪）：
  犯竊盜罪而有左列情形之一者，處六月以上五年以下有期徒刑：
  一  於夜間侵入住宅或有人居住之建築物、船艦，或隱匿其內而犯之者。
  二  毀越門扇、牆垣或其他安全設備而犯之者。
  三  攜帶兇器而犯之者。
  四  結夥三人以上而犯之者。
  五  乘火災、水災或其他災害之際而犯之者。
  六  在車站或埠頭而犯之者。
  前項之未遂罰之。


司法院資訊處製作；財團法人民間司法改革基金會備份。
